---
title: "De thi hoc phan"
author: "Le Dang Tan - 11236199"
date: "10/12/2024"
output: word_document
---



# Câu 2:

```{r}
data1 <- read.table("data1.txt", header = TRUE)
filter <- subset(data1, tinh == '17' | tinh == '10' & M1 > 6)
result2 <- filter[sample(nrow(filter), 8), ]
print(result2)
```


# Câu 3:

```{r} 
library(quantmod)

getSymbols(Symbols = "MSFT", src = "yahoo", from = "2024-01-01", to = "2024-01-31")
chartSeries(MSFT, theme = "white")
```

# Câu 4:

```{r}
data31 <- read.table("data31.txt", header = TRUE)
counter <- table(data31$Group)
print(counter)

```
Cả 2 nhóm gồm Nhóm 1 và 2 đều có 30 người 

```{r}
data31 <- read.table("data31.txt", header = TRUE)
boxplot(Data ~ Group, data = data31,
        main = "Phan bo tuoi cua 2 nhom khach hang",
        xlab = "Cac Nhom",
        ylab = "Tuoi",
        col = c("lightblue", "lightgreen"))
```
- Nhóm 1: Tuổi tập trung, trung vị gần 50, phạm vi từ 20 đến 70, ít phân tán.  
- Nhóm 2: Tuổi phân tán hơn, trung vị  gần 40, phạm vi từ 10 đến 70.  
- So sánh: Nhóm 1 đồng nhất hơn, trung vị cao hơn. Nhóm 2 đa dạng hơn, phạm vi rộng hơn.

# Câu 5:

```{r}
data41 <- read.table("data41.txt", header = TRUE)
model <- lm(data41[, 1] ~ ., data = data41)
result5 <- step(model, direction = "both")
summary(result5)
```

Phương trình hồi quy tối ưu là:
$$
data41[, 1] = -1.746 \times 10^{-11} + y + 4.634 \times 10^{-16} \cdot a2

$$
- Biến y có ảnh hưởng mạnh nhất, với hệ số 1.000, nghĩa là khi y tăng 1 đơn vị, data41[, 1] tăng 1 đơn vị.
- Biến a2 không có ý nghĩa thống kê (do p-value = 0.0976)

# Câu 6:

```{r}
data51 <- read.table("DATA51.txt", header = TRUE)
model <- glm(Thangnay ~ Tienmua + Thangqua, data = data51, family = 'binomial')
summary(model)
```
Hàm hồi quy (P) cho trạng thái mua hàng trong tháng hiện tại là:
$$
P = -1.817 + 1.746 . 10^{-5} .Tienmua + 0.771 . Thangqua
$$


```{r}
data51 <- read.table("DATA51.txt", header = TRUE)
new_data <- data.frame(Tienmua = 50000, Thangqua = 0)
predict(model, new_data, type = 'response')
new_data <- data.frame(Tienmua = c(40000, 40000), Thangqua = c(1, 0))
predict(model, new_data, type = 'response')
```
Với hàm hồi quy đã tính được (P), ta thay số vào phương trình với:
- Tienmua = 50000
- Thangqua = 0
Ta tính được P = -0.944
Với số đó ta tính được xác suất từ công thức đã học thu được xác suất mua hàng dự báo là 28%


Khả năng mua hàng của hai khách hàng (1: mua, 2: không mua) là
Khách 1:
- Tienmua=40000
- Thangqua=1

Khách 2:
- Tienmua=40000
- Thangqua=0

Từ output ta có khả năng mua hàng của khách 1 là 41,38% và khách 2 là 24,62%




